【裁判字號】    90,上訴,2916
【裁判日期】    901031
【裁判案由】    毒品危害防制條例
【裁判全文】
臺灣高等法院刑事判決                            九十年度上訴字第二九一六號
    上訴人即
    被      告  丙○○
    指定辯護人  本院甲○
右上訴人因毒品危害防制條例案件，不服臺灣基隆地方法院八十九年度訴字第七七八
號，中華民國九十年七月二十七日第一審判決（起訴案號：臺灣基隆地方法院檢察署
八十九年度偵字第四五一六號）提起上訴，本院判決如左：
    主  文
上訴駁回。
    事  實
一、丙○○明知海洛因為毒品危害防制條例第二條第二項第一款所稱之第一級毒品，
    竟意圖營利，先於不詳時間及地點，以新台幣（下同）三千元之代價，向姓名年
    籍不詳綽號「阿和」之成年男子，購買六小包第一級毒品海洛因。嗣即於民國八
    十九年十月三十日下午一時四十分許，在基隆市○○路五十七號前，以六百元之
    價格，販賣其中一小包海洛因給乙○○。二人甫交易完畢，即為基隆市警察局第
    二分局八斗子派出所員警當場查獲，在乙○○身上扣得剛向丙○○購買之一小包
    海洛因（驗餘淨重Ｏ‧Ｏ三公克），並在丙○○身上扣得販賣剩餘之海洛因五小
    包（驗餘共淨重Ｏ‧一九公克），及其販賣海洛因所得六百元。
二、案經基隆市警察局第二分局報請台灣基隆地方法院檢察署檢察官偵查起訴。
    理  由
一、訊之上訴人即被告丙○○否認有販賣第一級毒品之犯行，辯稱：伊並未販賣海洛
    因予乙○○，乙○○交付伊之六百元，係委託伊轉交綽號「旺仔」者，並不是購
    買海洛因之款項云云。惟查：
    (一)被告如何以三千元之價格，向綽號「阿和」之人購買六小包海洛因，並於八十
      九年十月三十日下午一時四十分許，在基隆市○○路五十七號前，以六百元之
      價格，販賣一小包海洛因予乙○○，並向乙○○收取六百元後為警查獲等情，
      業據被告於八十九年十月三十日警訊，以及同日檢察官第一次偵查時供認不諱
      （警訊卷第一頁、第二頁、偵查卷第八頁），核與證人乙○○於警訊、偵查中
      證述情節相符（警訊卷第三頁、第四頁、偵查卷第七頁），並有在被告及證人
      乙○○身上當場查獲之海洛因五小包、一小包及被告販賣海洛因所得六百元扣
      案足憑，而上開查獲之六小包毒品，經送法務部調查局檢驗結果，確係含有海
      洛因成份，驗餘淨重Ｏ‧一九公克、Ｏ‧Ｏ三公克，亦有該局出具之鑑定通知
      書二紙附卷可稽（見原審卷第二十六頁、第二十七頁），本件事證明確，嗣被
      告於原審及本院審理時翻異前供否認販賣海洛因予乙○○，為卸責之詞，不足
      採信，證人乙○○於原審改稱未向被告購買海洛因，為迴護之詞，亦不足採信
      。
    (二)被告自承以三千元買進六小包海洛因（偵查卷第六頁反面），其進價為每小包
      海洛因五百元，卻以一小包海洛因六百元之價格賣出，足見被告確有營利之意
      圖。
    (三)被告於本院雖辯稱：伊於警訊之自白，係出於警員刑求云云，但查，被告於偵
      查、原審中多次訊問時，均未提及警訊遭刑求之事，況其於偵查中第一次訊問
      時亦自白犯罪，顯見被告此部分之辯解，為圖卸刑責之詞，不可採信。
    綜上所述，本件事證已明，被告所辯不足採信，其聲請再度傳喚證人乙○○，並
    無必要，被告犯行堪以認定。
二、查海洛因為毒品危害防制條例第二條第二項第一款所稱之第一級毒品，核被告販
    賣海洛因，係犯同條例第四條第一項之販賣第一級毒品罪，其持有第一級毒品之
    低度行為，為販賣第一級毒品之高度行為所吸收，不另論罪。又販賣第一級毒品
    罪之法定本刑為死刑或無期徒刑，本件被告係第一次販賣毒品，所販賣之數量僅
    Ｏ‧Ｏ三公克，販賣所得亦僅六百元，情輕法重，從客觀上足以認為縱處以最低
    刑度，猶嫌過苛，其情狀可憫恕，依刑法第五十九條規定，減輕其刑。其法定刑
    為死刑者依刑法第六十四條第二項規定減輕之，其法定刑為無期徒刑者依刑法第
    六十五條第二項規定減輕之。
三、原審以被告罪證明確，依毒品危害防制條例第四條第一項、第十八條第一項前段
    、第十九條第一項、刑法第十一條前段、第五十九條規定，並於審酌被告年輕力
    壯，不思正當工作，被告販賣毒品，賺取差價供己施用毒品，且僅販賣海洛因一
    次，及其持有毒品之數量不多，犯罪後態度等一切情狀，量處有期徒刑九年。並
    以扣案之海洛因五小包（驗餘共淨重Ｏ．一九公克）係查獲之毒品，應依毒品危
    害防制條例第十八條第一項前段規定諭知沒收銷燬之。至扣案六百元，係被告販
    賣毒品所得之財物，應依同條例第十九條第一項宣告沒收。另在乙○○身上查獲
    之海洛因一小包（驗餘淨重Ｏ‧Ｏ三公克），業經被告販賣予乙○○，屬於乙○
    ○所有，且買賣毒品之雙方，係對立性犯罪，並非共犯，不於本案為沒收銷燬之
    宣告。經核原判決認事用法，並無不合，量刑亦屬妥適，被告上訴意旨否認犯行
    ，指摘原判決不當，請求將原判決撤銷改判，為無理由，應予駁回。
據上論斷，應依刑事訴訟法第三百六十八條，判決如主文。
本案經檢察官劉靜婉到庭執行職務。
中      華      民      國      九十      年      十      月  三十一    日
                              臺灣高等法院刑事第二十四庭
                                  審判長法  官  陳  貽  男
                                        法  官  王  炳  梁
                                        法  官  李  世  貴
右正本證明與原本無異。
如不服本判決應於收受送達後十日內向本院提出上訴書狀，其未敘述上訴之理由者並
得於提起上訴後十日內向本院補提理由書（均須按他造當事人之人數附繕本）。
                                        書記官  魏  汝  萍
中      華      民      國      九十      年      十      月  三十一    日
附錄    本判決論罪科刑法條：
毒品危害防制條例第四條第一項：
製造、運輸、販賣第一級毒品者，處死刑或無期徒刑，處無期徒刑者，得併科新台幣
一千萬元以下罰金。


司法院資訊處製作；財團法人民間司法改革基金會備份。
